【裁判字號】    89,易,4621
【裁判日期】    891124
【裁判案由】    誹謗
【裁判全文】
臺灣高雄地方法院刑事判決                        八十九年度易字第四六二一號
    公  訴  人  臺灣高雄地方法院檢察署檢察官
    被      告  乙○○
右列被告因誹謗案件，經檢察官提起公訴（八十九年度偵字第一八四九四號），本院
判決如左：
    主  文
乙○○連續散布文字，指摘足以毀損他人名譽之事，處有期徒刑伍月，如易科罰金，
以佰元折算壹日。
    事  實
一、乙○○為高雄市左營區自勉里里民，卑民國八十七年十二月間起，即因傷害、毀
    損等案件，與自勉里里長甲○○發生糾紛，並自認甲○○挑剔其行為，造成其精
    神緊張，竟意圖散布於眾，並基於概括犯意，連續於八十九年三月間，在高雄市
    左營區自勉里自勉新村內，以毛筆在電線桿及里住處所張貼之「恭賀新禧」紙張
    上，書寫指摘「甲○○貪污自首了」，並在電線桿上張貼書寫「自勉里甲○○：
    公布大家發財！自首尚有效快快自首貪污」等文字之郵局存證信函，足以毀損甲
    ○○之名譽。
二、案經甲○○訴請台灣高雄地方法院檢察署檢察官偵查起訴。
    理  由
一、訊據被告乙○○固不否認有在電線桿上所貼之「恭賀新禧」紙張上書寫「甲○○
    貪污自首了」及張貼前開書寫「自勉里甲○○：公布大家發財！自首尚有效快快
    自首貪污」等文字之郵局存證信函於電線桿上，惟矢口否認有何誹謗之犯行，辯
    稱：告訴人甲○○是里長而且貪污云云。經查，右揭犯罪事實業據甲○○於偵訊
    及本院審理中指訴綦詳，核與證人李鍾婷妹、李良亭、辛壘、戴素雲分別於偵訊
    中結證在卷，並有現場照片八張附卷可稽，被告乙○○亦坦承確有書寫及張貼前
    開指摘告訴人貪污自首之文字，而告訴人並未因涉嫌貪污或圖利之案件，在臺灣
    高雄地方法院檢察署或法院偵查、審理中，被告復未能提出任何事證，證明告訴
    人確有貪污或圖利犯行，足認被告上開所辯與事實不符。被告在公眾得共見共聞
    之電線桿上書寫及張貼指摘足以毀損告訴人名譽之事，其有散布於眾之意圖甚明
    。本件事證明確，被告犯行堪以認定，應依法論科。
二、按刑法第三百十條誹謗罪之成立，固以行為人具有散布於眾之意圖，並有指摘或
    傳述之行為，始足當之，然此所稱之散布於眾，並不以傳播於不特定之多數人為
    限，若係傳播於不特定人或特定之多數人，均屬散布於眾之行為。又指摘他人貪
    污自首事宜，客觀上顯足以對他人名譽造成損害無疑。本件被告乙○○指摘告訴
    人貪污自首事宜，核其所為，係犯刑法第三百十條第二項之加重誹謗罪。其先後
    數行為，時間緊接，所犯罪名相同，顯係出於概括之犯意為之，為連續犯，爰依
    刑法第五十六條之規定以一罪論，並加重其刑。爰審酌被告散布文字指摘他人貪
    污，所生危害不輕及犯罪後當庭威脅告訴人撤回告訴，否則對告訴人提出誣告之
    告訴，犯後態度不佳等一切情狀，量處如主文所示之刑，並諭知易科罰金之折算
    標準，以資懲儆。
據上論斷，應依刑事訴訟法第二百九十九條第一項前段、刑法第五十六條、第三百十
條第二項、第四十一條、罰金罰鍰提高標準條例第一條前段、第二條，判決如主文。
中      華      民      國    八十九    年     十一     月    二十四    日
                                      臺灣高雄地方法院刑事第三庭
                                          法  官    涂  裕  洪
右正本證明與原本無異。
如不服本判決，應於判決送達後十日內，向本院提出上訴狀。
                                          書記官    許  麗  珠
中      華      民      國    八十九    年     十一     月    二十八    日
附錄本判決之論罪法條：
刑法第三百十條第二項
散布文字、圖畫犯前項之罪者，處二年以下有期徒刑、拘役或一千元以下罰金。


司法院資訊處製作；財團法人民間司法改革基金會備份。
